臺灣屏東地方法院民事裁定
110年度消債更字第130號
聲  請  人  
即 債務 人  柯庭靚即柯雅雯


代  理  人 鄭楓丹律師
上列當事人因消費者債務清理事件聲請更生，本院裁定如下：
    主  文
債務人甲○○即柯雅雯自民國111年3月18日中午12時起開始更生程
序。
命司法事務官進行本件更生程序。
    理  由
一、按債務人不能清償債務或有不能清償之虞；且無擔保或無優
    先權之本金及利息債務總額未逾新臺幣（下同）1,200萬元
    者，於法院裁定開始清算程序或宣告破產前，得向法院聲請
    更生；又法院開始更生程序之裁定，應載明其年、月、日、
    時，並即時發生效力，復為消債條例第3條、第42條第1 項
    、第45條第1項所明定。次按法院裁定開始更生或清算程序
    後，得命司法事務官進行更生或清算程序，必要時得選任律
    師、會計師或其他適當之自然人或法人一人為監督人或管理
    人，消債條例第16條第1項亦有明文。
二、本件聲請意旨略以：聲請人積欠債務達10,409,153元，有不
    能清償之情事，曾於110年9月間依消債條例向最大債權人國
    泰世華商業銀行股份有限公司請求共同協商債務清償方案，
    惟協商不成立。且聲請人無擔保或無優先權之債務總額未逾
    1,200萬元，復未經法院裁定開始清算程序或宣告破產，爰
    依法聲請更生等語。
三、聲請人所主張之上開事實，業據其提出與所述相符之財產及
    收入狀況說明書、債權人清冊、財團法人金融聯合徵信中心
    當事人查詢個人資料（信用報告）回覆書、108至109年度綜
    合所得稅各類所得資料清單、全國財產稅總歸戶財產查詢清
    單及勞工保險被保險人投保資料表等件為證。經查：
㈠、關於聲請人現在收入部分，聲請人現任職於國泰人壽保險股
    份有限公司，其110年8至10月之薪資分別為35,693元、22,4
    00元、22,400元，有月薪明細表可參，爰以聲請人提出共3
    個月之薪資平均計算，聲請人所得平均為26,831元【計算式
    ：（35,693＋22,400＋22,400）÷3＝26,831】。至聲請人之支
    出部分，聲請人陳稱每月必要支出費用及扶養費共24,059元
    ，惟未提出全部單據供本院審酌，應依消債條例第64條之2
    第1項規定，以111年衛生福利部公告臺灣省每人每月最低生
    活費之1.2倍即17,076元為計算基準。又聲請人育有未成年
    子女2名，分別現年10歲、8歲，其等108、109年均無所得，
    名下均無財產，現仍在學中，有戶籍謄本、108至109年度綜
    合所得稅各類所得資料清單、全國財產稅總歸戶財產查詢清
    單、註冊費及補習費收據可參，堪認均有受聲請人扶養之必
    要。而上開扶養義務人應由聲請人及其配偶共同負擔，是依
    消債條例第64條之2第2項規定，以上開最低生活費1.2倍計
    算，聲請人應負擔之扶養費為17,076元（計算式：17,076×2
    ÷2＝17,076），則聲請人主張低於上開金額之扶養費6,000元
    ，亦足採信。
㈡、基上，聲請人每月收入扣除必要支出費用後，僅餘3,755元（
    計算式：26,831－17,076－6,000＝3,755）。至聲請人名下固
    有國泰人壽保險股份有限公司、台灣人壽保險股份有限公司
    、宏泰人壽保險股份有限公司、富邦人壽保險股份有限公司
    及全球人壽保險股份有限公司之保單，有上開公司保險單可
    稽，惟本院審酌上開保單未解約前尚無法用以清償。而聲請
    人積欠之有擔保債務為1,037,952元，且聲請人積欠之無擔
    保及無優先權債務本金已達2,349,152元，亦有前引聯徵中
    心資料可考，若加計利息則顯然更高，有債權人合迪股份有
    限公司陳報狀、前引聯徵中心資料可考，堪認聲請人有不能
    清償債務之情事，而有更生之原因。此外，復查無聲請人有
    消費者債務清理條例第6條第3項、第8條或第46條各款所定
    駁回更生聲請之事由存在，則聲請人聲請更生，應屬有據。
四、綜上，聲請人聲請更生，為有理由，依首開法條規定，爰裁
    定如主文第一項所示，並命司法事務官進行本件更生程序。
中　　華　　民　　國　　111 　年　　3 　　月　　18　　日
                  民事庭          法　官　曾吉雄
上為正本係照原本作成。
不得抗告。
中　　華　　民　　國　　111 　年　　3 　　月　　18　　日
                                  書記官　潘豐益